【裁判字號】    97,保險,4
【裁判日期】    971107
【裁判案由】    給付保險金
【裁判全文】
臺灣苗栗地方法院民事判決               97年度保險字第4號
原      告  甲○○
                        號
            戊○○
            乙○○
            丙○○
                        號
兼上四  人
共      同  丁○○
訴訟代理人              號
被      告  南山人壽保險股份有限公司
法定代理人  己○○
訴訟代理人  庚○○
上列當事人間請求給付保險金事件，本院於民國97年10月24日言
詞辯論終結，判決如下：
    主  文
原告之訴駁回。
訴訟費用新臺幣壹萬玖仟陸佰壹拾貳元由原告負擔。
   事實及理由
壹、程序方面：按訴之變更或追加，非經他造同意，不得為之，
    但擴張或減縮應受判決事項之聲明者，不在此限，民事訴訟
    法第255 條第1 項第3 款定有明文。本件原告於起訴時原請
    求：被告應給付原告新臺幣（下同）1,870,250 元，及自民
    國96年7 月5 日起至清償日止，按年息百分之10計算之利息
    。嗣於97年10月14日最後言詞辯論期日更正訴之聲明為：被
    告應給付原告1,994,069 元，及自96年7 月5 日起至清償日
    止，按年息百分之10計算之利息，核係擴張應受判決事項之
    聲明，與上揭規定相符，應予准許。
貳、實體方面：
一、原告主張：
  (一)訴外人即被保險人陳中義生前以自己為要、被保險人，於81
    年7 月31日與被告簽訂保單號碼Ｚ000000000號新20年限期繳
    費特別增值分紅終身保險，另附加如原告起訴狀證物1 所示
    之各保險附約（以下簡稱系爭保險契約）。被保險人陳中義
    於94年11月25日中午於家中2 樓走樓梯下樓時，因家貓噹噹
    跳至樓梯把手，陳中義為抓貓不慎意外跌倒在樓梯間，致胸
    腰椎骨折，因神經壓迫致下肢癱瘓無力，94年12月24日急診
    後，於行政院台中榮民總醫院（以下簡稱台中榮總）施行脊
    椎腫瘤切除術及後位脊椎固定及融合術，術後殘廢（第一級
    殘廢）。被保險人陳中義向被告申請意外殘廢理賠時，被告
    僅理賠壽險全殘廢保險金，但否認其致殘原因是意外跌倒引
    起，乃拒賠「綜合意外保險附約」、「個人人身意外平安保
    險」及「傷害醫療保險金」，惟經台中榮總醫師重新修改診
    斷證明書後，各項人證、物證均已清楚證明本件被保險人陳
    中義係因意外跌倒致殘。被保險人陳中義於95年8 月22日死
    亡，原告等人為被保險人陳中義之法定繼承人，爰依系爭保
    險契約條款之約定，起訴請求被告給付保險金。並聲明：被
    告應給付原告1,994, 069元，及自96年7 月5 日起至清償日
    止，按年息百分之10計算之利息。
  (二)對被告抗辯之陳述：
    (1)被保險人陳中義曾於94年2 月24日住院行政院台北榮民總
      醫院（以下簡稱台北榮總）泌尿外科病房做追蹤治療及檢
      查，並於同日做胸部X 光、腰部X 光檢查、於94年3 月1
      日做腹部正面及側面X 光、94年3 月2 日做胸部X 光檢查
      ，後於94年3 月12日出院，診斷患有：攝護腺癌（即前列
      腺腫瘤）、剝離性主動脈瘤；並無胸腰椎骨折病症。被保
      險人陳中義復於94年11月3 日回台北榮總門診，並請泌尿
      外科開立轉診單，方便鄰近台中榮總就醫，該轉診單之病
      例摘要診斷有：攝護腺癌、剝離性主動脈瘤；亦無胸腰椎
      骨折病症。被保險人陳中義94年11月15日係自行走路到台
      中榮總做攝護腺癌門診追蹤治療，可以證實被保險人陳中
      義於94年11月25日發生意外跌倒前是可以自由行動，並無
      下肢癱瘓無力或胸腰椎骨折症狀。而陳中義於94年11月25
      日中午於家中2 樓走樓梯下樓時，因家貓噹噹跳至樓梯把
      手，陳中義為抓貓不慎意外跌倒在樓梯間，有住家2 樓至
      1 樓之現場照片可參，並有證人甲○○、戊○○、丁○○
      之自白書可證，足認陳中義確於前揭時地有發生跌倒墜落
      之傷害意外事故。又因當時意外跌倒之傷害非常嚴重，經
      送台中榮總掛急診，急診醫學科醫師診斷為腰部挫傷、下
      背痛，並從被保險人陳中義之病歷資料得知其有前列腺腫
      瘤病史，於通知泌尿外科會診後住院，有神經壓迫致下肢
      癱瘓無力及大小便失禁等症狀，至94年12月18 日 出院，
      經診斷為全身挫傷、步態不良，腰部挫傷，可以證實被保
      險人陳中義於94年11月25日確實有意外跌倒傷害發生。況
      且被保險人陳中義之前診斷即有腫瘤移轉至脊椎處，其本
      身脊椎即已脆弱，故被保險人陳中義之胸腰椎骨折可以推
      斷為當時跌倒時所造成，為意外傷害事故。
    (2)被保險人陳中義於94年11月25日起至94年12月18日期間僅
      接受台中榮總急診科及泌尿外科醫師診斷，而無知會骨科
      醫師會診，判斷當時醫生疏忽並不知道被保險人陳中義已
      有胸腰椎骨折，而僅作前列腺腫瘤之醫治。被保險人陳中
      義於94年12月18日出院後仍感到身體不適，復於94年12月
      24日至台中榮總急診，於94年12月25日由骨科收住院醫治
      ，經骨科醫師診斷被保險人陳中義有胸腰椎骨折及前列腺
      腫瘤合併脊椎多處轉移，並施行脊椎腫瘤切除術及後位脊
      椎固定及融合術。由上可知陳中義之殘廢因果關係如下：
      前列腺腫瘤移轉至脊椎…94年11月25日發生意外跌倒…胸
      腰椎骨折…壓迫神經…下肢癱瘓…胸腰椎骨折合併神經壓
      迫手術（即脊椎腫瘤切除術及後位脊椎固定及融合術）…
      成第一級殘廢。是本件原告請求被告給付保險金自屬於法
      有據。
    (3)依台中榮總96年12月14日中榮醫企字第0960018531號函文
      內容判斷，被保險人陳中義之胸腰椎骨折雖判定為病理性
      骨折，但非完全是由腫瘤所造成，醫院並無排除意外所致
      之因素，亦即證明被保險人陳中義之胸腰椎骨折與94年11
      月25日發生意外跌倒有著相當大的因果關係及貢獻因素。
      再依保險法第54條之規定，如有疑義時，以作有利於被保
      險人之解釋為原則，故被保險人陳中義之胸腰椎骨折應解
      釋為因意外跌倒造成。
    (4)被告與其他三家保險公司明顯互相串通聯合拒賠。茲因被
      告與訴外人幸福人壽保險股份有限公司均提出申請由台大
      醫院鑑定，惟渠等所提鑑定事項內容均相同；而台大醫院
      之鑑定意見與台中榮總之病歷及各項檢查報告有明顯出入
      ，訴外人幸福人壽及國泰人壽保險公司所聘請之醫師顧問
      本身又在台大醫院任職，則台大醫院之鑑定意見恐失公正
      及客觀。台北榮總、台中榮總與台大醫院均為同一等級之
      公立教學醫院，其醫院之設備與醫師專業水準能力應不會
      輸給台大醫院，自應以前開台中榮總之意見為可採。
    (5)陳中義於94年12月25日由骨科收住院醫治，經骨科醫師診
      斷被保險人陳中義有胸腰椎骨折及前列腺腫瘤合併脊椎多
      處轉移，並施行脊椎腫瘤切除術及後位脊椎固定及融合術
      。惟陳中義經手術後，並未改善其下肢癱瘓無力現象，反
      而造成更嚴重之脊椎神經殘廢，則陳中義前開術後全殘，
      亦應認係意外所致，符合保險法第131 條意外傷害保險之
      規定，被告亦應為給付。
二、被告則以：
  (一)系爭綜合意外保險附約第3 條及個人人身意外平安保險第2
    條均規定意外全殘保險金之給付，須為意外事故所致；另系
    爭意外身故保險金之給付，亦係以遭遇外來突發意外傷害事
    故所致之殘廢為要件，故自應由原告先就被保險人陳中義之
    全殘，係由意外事故所導致之事實負舉證之責，惟原告就該
    意外事故之發生並未提出具體事證。且原告為請求被告給付
    系爭意外全殘保險金，曾分別於95年1 月16日及96年11月12
    日提出保險金申請書，惟95年1 月16日之保險金申請書記載
    事故發生時間為94年11月26日，保險事故之原因及經過為在
    浴室跌倒；另96年11月12日之保險金申請書記載事故發生時
    間卻為94年11月25日下午14時00分，保險事故之原因及經過
    為由2 樓下樓梯時，因抓貓不慎跌倒；上開2 份保險金申請
    書就同一保險事故所載之發生時間及原因經過竟不相同，是
    該意外事故是否發生，已屬有疑。
  (二)依台中榮總94年12月18日被保險人陳中義出院病歷摘要記載
    ，被保險人陳中義因前列腺腫瘤，已發生癌轉移之現象（已
    移轉至脊椎），於94年11月25日跌倒致腰部、下背部疼痛，
    故急診就醫，經X 光片顯示並無發現明顯骨折，因前列腺癌
    脊椎轉移，建議作進一步治療；另檢查發現被保險人陳中義
    於胸椎T2-T5 、T8-T9 、腰椎L1-L5 及S1兩側薦椎、後面方
    向第四肋骨及兩側髂脊都發現骨骼遭癌細胞移轉，但無有胸
    腰椎骨折或脊椎神經壓迫之記載，足證被保險人陳中義94年
    11月25日意外跌倒並無致胸腰椎骨折之情形。被保險人陳中
    義出入院病歷之原因及檢查結果均載以前列腺腫瘤及脊椎多
    處轉移，整個治療過程均為腫瘤治療，並無一般骨科骨折之
    治療過程，由此足證，其跌倒與殘廢並無任何因果關係。
  (三)被保險人陳中義於94年12月24日因連日來下肢無力再度住院
    ，依台中榮總診斷證明及出院病歷摘要顯示診斷為前列腺腫
    瘤合併脊椎多處移轉及胸腰椎骨折，經施行脊椎腫瘤切除術
    及後位脊椎固定術及融合術後，於95年1 月21日出院，出院
    後兩側下肢仍無力。由上開病歷可知，被保險人陳中義係於
    94年12月24日後始診斷出胸腰椎骨折，是縱使其確實於94年
    11月25日在家中發生跌倒事故，該跌倒事故亦與其胸腰椎骨
    折無因果關係。
  (四)又依台中榮總96年12月14日中榮醫企字第0960018531號函文
    內容，可確定被保險人陳中義胸腰椎骨折為病理性骨折；而
    就被保險人陳中義之骨折是否為94年11月25日意外跌倒所致
    ，該函文僅表示「臨床上無法完全排除其貢獻因素。…無法
    完全排除意外所致之因素。…」，亦即醫師就因前列腺腫瘤
    轉移所致之胸腰椎病理性骨折是否為意外所致，因未親眼看
    見意外事故發生，難以評估，故僅能回答無法排除其貢獻因
    素，並非正面表示骨折即為意外造成。
  (五)再本件經兩造同意將被保險人陳中義於台中榮總就診之全部
    病歷資料送台大醫院鑑定後，依鑑定結果亦可知被保險人陳
    中義之之胸腰椎骨折並非意外事故造成，是原告請求被告給
    付系爭意外保險金，顯無理由。
  (六)原告前主張被保險人陳中義之胸腰椎骨折係因在家中跌倒所
    致，惟於97年10月16日提出之民事訴之聲明變更聲明狀復主
    張被保險人陳中義係因手術失敗造成全殘，請求被告應給付
    陳中義自95年3 月28日起至95年4 月9 日止，住院13日，及
    自95年8 月11日起至95年8 月15日止，住院5 日之意外保險
    金；惟查，被保險人陳中義於上開住院期間診斷均為「前列
    腺腫瘤合併脊椎多處轉移術後」，屬因疾病住院，被告並已
    分別於95年4 月間及8 月間給付原告醫療保險金；而原告就
    手術失敗之意外事故復未提出具體事證，故原告此部分之請
    求，洵屬無據等語置辯。並聲明：原告之訴及假執行之聲請
    均駁回，並陳明如受不利判決，願供擔保請准免為假執行。
三、本件為行集中審理協同兩造協議並簡化爭點整理，兩造不爭
    執及爭執事項如下：
  (一)兩造不爭執事項：
    (1)被保險人陳中義生前以自己為要、被保險人，於81年7 月
      31日與被告簽訂保單號碼Ｚ000000000號新20年限期繳費特
      別增值分紅終身保險，另附加如原告起訴狀證物1 所示之
      各保險附約。原告等人為陳中義之法定繼承人。原告等於
      96年11月11日曾聲請臺灣臺北地方法院對被告核發支付命
      令，嗣經被告異議，經臺灣臺北地方法院命原告補繳裁判
      費，因原告未依限補繳，經臺灣臺北地方法院於97年2 月
      15日以97年度保險字第5號民事裁定駁回原告之訴。
    (2)被保險人陳中義於94年4 月21日經台北榮總診斷罹患前列
      腺腫瘤。94年11月25日主訴跌倒至台中榮總急診。94年11
      月26日第一次住院，經檢查發現為脊椎之胸、腰椎有前列
      腺移轉，曾會診骨科。94年12月24日因前列腺腫瘤合併脊
      椎多處轉移，於台中榮總住院，於94年12月25日施行脊椎
      腫瘤切除術及後位脊椎固定及融合術。
    (3)被告業已給付壽險全殘保險金，惟就意外全殘保險金則拒
      未給付。
    (4)本件如原告之請求為有理由，則依前開綜合意外傷害保險
      附約（AI）部分可請求金額為727,197 元，個人人身意外
      平安保險（PAR） 部分之全殘保險金1,224,708 元，每次
      傷害醫療保險金（MN2F）部分於保險金額21,615元內實支
      實付。
  (二)兩造爭執事項：
    (1)被保險人陳中義於94年11月25日是否發生意外事故？
    (2)被保險人陳中義於94年12月24日之胸腰椎骨折是否為意外
      造成？與97年11月25日跌倒事故是否有因果關係？
四、本件首應審究者即為被保險人陳中義於94年11月25日是否發
    生意外事故？經查：原告主張被保險人陳中義於94年11月25
    日於家中由二樓走樓梯至一樓時因為一時不慎，重心不穩跌
    落至樓梯間，並送台中榮總掛急診，經急診醫師診斷：腰部
    挫傷、下背痛，及泌尿外科住院期間94年11月26日起至94年
    12月18日經診斷：挫傷、步態不良，腰部挫傷等情，業據提
    出台中榮總門字第23829383-01 號、00000000-00 號診斷證
    明書（詳卷(一)第94、95頁）、台中榮民總醫院急診室出院病
    歷摘要（詳卷(二)第22頁）等件為證，並有台中榮總函覆本院
    陳中義之病歷資料附卷可憑（詳卷(三)第51頁至249 頁），且
    依上開急診室出院病歷摘要記載，主訴為「FALLING DOWN
    INJURY WITH BUTTOCK CONTUSION THIS AFTERNOON」等語，
    堪信原告主張陳中義於前揭時地曾因不慎跌倒送而至台中榮
    總急診等情，應屬可採。被告徒以原告向其申請理賠時，2
    份保險金申請書就同一保險事故所載之發生時間及原因經過
    不相同，而否認陳中義於前揭時地曾跌倒云云，尚非可採。
五、按保險法第131 條規定：「傷害保險人於被保險人遭受意外
    傷害及其所致殘廢或死亡時，負給付保險金額之責。前項意
    外傷害，指非由疾病引起之外來突發事故所致者。」，而所
    謂外來突發事故，應係指來自自身以外之事故，且事發突然
    無法防範者而言，最高法院85年度台上字第1430號、86年台
    上字第1043號、91年台上字第2228號裁判意旨可參。本件依
    卷附兩造不爭執之綜合意外保險附約約定：「在本附約有效
    期間內，倘被保險人因遭遇外來劇烈意外事故，而非任何其
    他原因除溺斃，或驗屍解剖發現內外傷，而直接且單獨導致
    身體受到顯著之傷痕或傷口（以上簡稱「此等傷害」）則可
    申請賠。」（詳本院卷(一)第21頁），另系爭個人人身意外平
    安保險第2 條對於保險範圍之約定為：「被保險人於本契約
    有效期間內，因遭遇外來突發的意外事故並以此意外失傷害
    事故為直接且單獨原因，致其身體蒙受傷害或因而殘廢或死
    亡時，依照本契約的約定，給付保險金。」（詳卷(一)第36頁
    ）。可知系爭保險附約，係就被保險人因外來突發的意外事
    故，致身體受傷、殘廢或死亡，保險人方給付保險金之保險
    類型。是本件次應審究者即為被保險人陳中義於94年12月24
    日之胸腰椎骨折是否為意外事故造成？陳中義之全殘與97年
    11月25日跌倒事故是否有因果關係？經查：
  (一)按當事人主張有利於己之事實者，就其事實有舉證之責任。
    民事訴訟法第277 條本文著有規定。民事訴訟如係由原告主
    張權利者，應先由原告負舉證之責，若原告先不能舉證，以
    證實自己主張之事實為真實，則被告就其抗辯事實即令不能
    舉證，或其所舉證據尚有疵累，亦應駁回原告之請求。若原
    告於其所主張之起訴原因，不能為相當之證明，而被告就其
    抗辯事實，已有相當之反證者，則當然駁回原告之請求。最
    高法院著有17年上字第917 號、20年上字第2466號判例可資
    參照。
  (二)查被保險人陳中義於94年4 月21日經台北榮總診斷罹患前列
    腺腫瘤。94年11月25日主訴跌倒至台中榮總急診。94年11月
    26日第一次住院，經檢查發現為脊椎之胸、腰椎有前列腺移
    轉，曾會診骨科。94年12月24日因前列腺腫瘤合併脊椎多處
    轉移，於台中榮總住院，於94年12月25日施行脊椎腫瘤切除
    術及後位脊椎固定及融合術等情，為兩造所不爭執，堪信為
    真，固如前述。惟原告主張被保險人陳中義於94年12月24日
    後診斷出之胸腰椎骨折，係因陳中義於97年11月25日跌倒事
    故所致之事實，既為被告所否認，則依前開說明，原告自應
    就此負舉證證明之責。
  (三)原告主張被保險人陳中義於94年11月25日跌倒受傷前，因患
    有攝護腺癌，經診斷有前列腺腫瘤合併脊椎多處移轉，但並
    未診斷出有胸腰椎骨折病症，直至跌倒受傷後月餘時間，方
    於94年12月24日診斷出有胸腰椎骨折病症。而被保險人陳中
    義之前診斷即有腫瘤移轉至脊椎處現象，其本身脊椎即已脆
    弱，復因跌倒意外而受有全身、腰部挫傷、下背痛等傷害，
    則衡諸常情，被保險人陳中義之胸腰椎骨折應可以推斷為當
    時跌倒所造成。且依台中榮總96年12 月14 日中榮醫企字第
    0960018531號函文所示，被保險人陳中義之胸腰椎骨折雖判
    定為病理性骨折，但非完全是由腫瘤所造成，醫院並無排除
    意外所致之因素，亦即證明被保險人陳中義之胸腰椎骨折與
    94年11月25日發生意外跌倒有著相當大的因果關係及貢獻因
    素等情，固據提出台中榮總診斷證明書（詳卷(一)第93至100
    頁）及台中榮總96年12月14日中榮醫企字第0960018531號函
    （詳卷(一)第294 、295 頁）為證。惟依上開台中榮總之診斷
    證明書所示，陳中義於94年11月25日至台中榮總急診，同年
    月26日急診入院治療，至94年12月18日出院期間，經診斷僅
    有腰部挫傷、前列腺腫瘤等情，並未有胸腰椎骨折病症，迄
    94年12月24日再至台中榮總急診處看診，始診斷出有胸腰椎
    骨折病症，有兩造所不爭執之前開診斷明書在卷可按。是依
    上開診斷證明書所載，尚不足以證明陳中義於94年12月24日
    經診斷出之胸腰椎骨折病症，係因陳中義於94年11月25日之
    跌倒所致。另依台中榮總96年12月14日中榮醫企字第096001
    8531號函所示，該院泌尿外科就陳中義就診病情之說明略以
    ：陳中義自93年11月起因身體不適至地區醫院就診，之後在
    台北榮總診斷出為前列腺腫瘤併淋巴轉移，自94年2 月開始
    接受荷爾蒙治療，至94年9 月開始下背痛，於94年11月起至
    台中榮總泌尿外科門診治療，第1 次住院為94年11月26日，
    經檢查發現為脊椎之胸、腰椎有前列腺癌轉移，曾會診骨科
    等語。是依上開台中榮總泌尿外科之病情說明，陳中義於94
    年11月26日入院檢查雖發現有脊椎之胸、腰椎有前列腺癌轉
    移，惟並未檢查出有胸、腰椎骨折。另依該院骨科部之說明
    略以：陳中義於94年12月25日於該院住院接受胸腰椎骨折合
    併神經壓迫手術，病理診斷確認有前列腺惡性腫瘤併脊椎轉
    移及壞死性變化，陳中義之胸腰椎骨折，為病理性骨折，但
    無法完全排除意外所致之因素，是否與陳中義94年11月25日
    意外跌倒所致，臨床上無法完全排除其貢獻因素等語。是依
    前開台中榮總骨科部之病情說明，已明確說明陳中義之胸腰
    椎骨折，為病理性骨折。尚難據其所言無法完全排除意外所
    致之因素，即謂陳中義之胸腰椎骨折係因94年11月25日之跌
    倒所致。
  (四)本件經本院依被告聲請，函請台大醫院依陳中義於台北榮總
    及台中榮總之病歷記錄就(1)94年11月25日急診X 光檢查有無
    發生骨折或因跌倒致骨折壓迫神經之現象？(2)94年11月25日
    至94年12月23日所有陳中義病歷中有無94年11月25日跌倒致
    生胸椎壓迫性骨折之記載？(3)94年12月24日急診主要診斷為
    何？病歷是否有記載胸腰椎壓迫到神經產生下肢無力？若有
    記載，病歷記載胸腰椎壓迫性骨折是94年11月25日跌倒所致
    或是為前列腺腫瘤移轉侵蝕所致？(4)陳中義94年12月24日急
    診及12月25日住院之結果與94年11月25日在客廳跌倒致臀
    部受傷或陳中義本身癌細胞擴張移轉侵蝕骨骼之原因間，
    具有相當因果關係者為或？等項予以鑑定，經台大醫院
    函覆鑑定意見略稱：(1)依94年11月25日急診病歷記載，X 光
    檢查並無發生骨折及神經壓迫之症狀，(2)依94年11月25日至
    94年12月18日之住院期間病歷記載，並無有關跌倒致發生胸
    腰椎壓迫性骨折之記錄，(3)依94年12月24日急診病歷記載，
    當時之主要診斷為攝護腺癌合併胸椎轉移及腫瘤壓迫脊髓，
    造成兩下肢無力。病歷或影像學報告中並未見胸腰椎壓迫性
    骨折之診斷，而其壓迫神經症狀之來源為腫瘤侵蝕所致，(4)
    依94年12月24日急診及94年12月25日住院之主診斷為攝護腺
    癌合併胸椎轉移及腫瘤壓迫脊髓，與跌倒之發生無因果關係
    等語，有台大醫院97年9 月11日校附醫秘字第0970001588號
    函附之鑑定案件意見表（詳卷(四)第220 、221 頁）附卷可稽
    。依上開台大醫院之鑑定意見可知，陳中義於94年11月25日
    跌倒並未致胸腰椎骨折，且其94年12月24日急診及94年12月
    25日住院之主診斷為攝護腺癌合併胸椎轉移及腫瘤壓迫脊髓
    ，始造成兩下肢無力，其壓迫神經症狀之來源為腫瘤侵蝕所
    致。顯見陳中義事後之全殘，與其94年11月25日之跌倒，無
    何因果關係存在。
  (五)此外，原告就其主張之前揭事實，又未能另舉證證明，則原
    告主張陳中義於94年11月25日跌倒，致其胸腰椎骨折，並致
    其下肢癱瘓殘廢云云，顯無足採。被告所辯陳中義之全殘非
    因意外事故所致，應屬可採。
六、原告雖又另主張係因陳中義於94年12月25日由骨科收住院醫
    治，經骨科醫師診斷被保險人陳中義有胸腰椎骨折及前列腺
    腫瘤合併脊椎多處轉移，並施行脊椎腫瘤切除術及後位脊椎
    固定及融合術。惟陳中義經手術後，並未改善其下肢癱瘓無
    力現象，反而造成更嚴重之脊椎神經殘廢，則陳中義前開術
    後全殘，亦應認係意外所致云云。惟原告就上開手術有何失
    敗之意外事故發生，並未據舉證證明，則其徒以陳中義經手
    術後，並未改善其下肢癱瘓無力現象，反而造成更嚴重之脊
    椎神經殘廢，認陳中義前開術後全殘，係意外所致云云，自
    無足採。
七、綜上，原告主張被保險人陳中義係因外來突發的意外事故，
    致身體殘廢，既無足採，已如前述。從而，原告依系爭保險
    契約法律關係，請求被告給付意外事故殘廢保險金1,994,06
    9 元，及自96年7 月5 日起至清償日止，按年息百分之10計
    算之利息，為無理由，應予駁回。
八、本件事證已臻明確，兩造其餘主張、陳述與舉證，經審酌與
    本院前開判斷不生影響，爰不再予逐一論述，附此敘明。
九、訴訟費用負擔之依據：民事訴訟法第78條。
中    華    民    國    97    年    11    月    7     日
                  民事庭法  官  王萬金
以上正本係照原本作成。
如對本判決上訴，須於判決送達後20日內向本院提出上訴狀。
                        書記官  劉碧雯
中    華    民    國    97    年    11    月    7     日


司法院資訊處製作；財團法人民間司法改革基金會備份。
